臺灣屏東地方法院刑事判決　　　　　　　 96年度易字第529號
公　訴　人　臺灣屏東地方法院檢察署檢察官
被　　　告　乙○○
　　　　　　　　　　（另案於臺灣屏東監獄執行中）
　　　　　　丙○○
　　　　　　　　　　（另案於臺灣屏東監獄竹田分監執行中）
上列被告因竊盜案件，經檢察官提起公訴（96年度偵字第3821號
），被告於準備程序中先就被訴事實為有罪之陳述，本院合議庭
裁定改依簡式審判程序審理，判決如下：
    主  文
乙○○共同攜帶兇器踰越安全設備竊盜，累犯，處有期徒刑拾月
，減為有期徒刑伍月，如易科罰金，以新臺幣壹仟元折算壹日。
丙○○共同攜帶兇器踰越安全設備竊盜，處有期徒刑柒月，減為
有期徒刑月又拾伍日，如易科罰金，以新臺幣壹仟元折算壹日
。
    事  實
一、乙○○前因犯竊盜、贓物、毒品危害防制條例及動產擔保交
    易法之罪，分別經判處拘役50日、拘役80日、有期徒刑8 月
    及有期徒刑5 月確定，上開4 案接續執行，於民國94年2 月
    10日執行完畢。詎仍不知悔改，與丙○○共同基於意圖為自
    己不法所有之犯意聯絡，於96年1 月30日下午5 時10分許，
    由乙○○駕駛車牌號碼WG-3499 號之自小客車搭載丙○○，
    攜帶其所有客觀上得以危害人之生命、身體、安全，可供兇
    器使用之油壓剪1 支，至甲○○位於屏東縣佳冬鄉○○村○○○段第121-2 地號之檳榔園後，2 人即攀越架設於檳榔園
    周圍作為安全設備之鐵絲圍籬進入檳榔園，並由乙○○手持
    上開油壓剪剪斷甲○○所有之電纜線、丙○○在旁協助拉取
    之方式竊取電纜線得手（長約30公尺）。嗣於同日晚上11時
    10 分 許，渠等駕車行經屏東縣佳冬鄉○○村○○路段時，
    因形跡可疑，為警盤查而查獲另案竊盜時，於犯罪未為有偵
    查權之人發覺前，向另案承辦警員自首犯罪，並接受裁判，
    而查悉上情，並循線扣得上開竊取之電纜線（嗣已發還甲○○）。
二、案經屏東縣警察局枋寮分局報請臺灣屏東地方法院檢察署檢
    察官偵查起訴。
    理  由
一、本件被告所為係犯死刑、無期徒刑、最輕本刑為3年以上有
    期徒刑以外之罪，其於本院審判程序中就被訴事實為有罪之
    陳述，經法官告知簡式審判程序之旨，並聽取公訴人、被告
    之意見後，本院合議庭依刑事訴訟法第273條之1第1項規定
    ，裁定由受命法官獨任進行審判程序，並依同法第273條之2
    、第159條第2項之規定，不適用傳聞法則有關限制證據能力
    之相關規定，合先敘明。
二、上開犯罪事實業據被告乙○○及丙○○坦承不諱，核與被害
    人甲○○警詢中證述之情節相符，並有贓物認領保管單1 紙
    、現場照片6 幀附卷可稽，被告2 人之任意性自白核與事實
    相符，本件事證明確，被告2 人犯行洵堪認定。
三、按刑法第321 條第1 項第3 款之攜帶兇器竊盜罪，係以行為
    人攜帶兇器竊盜為其加重條件，此所謂兇器，其種類並無限
    制，凡客觀上足對人之生命、身體、安全構成威脅，具有危
    險性之兇器均屬之，且祇須行竊時攜帶此種具有危險性之兇
    器為已足，並不以攜帶之初有行兇之意圖為必要（最高法院
    79年度台上字第5253號判例意旨參照）。查本件被告2 人為
    上開竊盜犯行時，其所攜帶之油壓剪1 支，係鐵製堅硬之物
    ，且具相當之長度，以之攻擊於人，於客觀上足以為對他人
    之生命、身體造成傷害，自屬兇器。又被告2 人攀越鐵絲圍
    籬進入檳榔園竊取電纜線，其竊盜之手段，已使甲○○所設
    置鐵絲圍籬之安全設備，失其防閑之效用，與刑法第321 條
    第1 項第2 款所定之加重情形相當。核被告2 人所為，係犯
    刑法第321 條第1 項第2 款、第3 款之攜帶兇器踰越安全設
    備竊盜罪（起訴書漏未論及刑法第321 條第1 項第2 款部分
    ，容有未洽，惟業經公訴檢察官於96年7 月25日當庭補充更
    正，附此敘明）。被告2 人就上開犯行，有犯意聯絡及行為
    分擔，為共同正犯。又被告乙○○前因犯竊盜、贓物、毒品
    危害防制條例及動產擔保交易法之罪，分別經判處拘役50日
    、拘役80日、有期徒刑8 月及有期徒刑5 月確定，上開4 案
    接續執行，於94年2 月10日執行完畢等情，有臺灣高等法院
    被告前案紀錄表1 紙附卷可稽，其於5 年以內故意再犯本件
    有期徒刑之罪，為累犯，應加重其刑。另被告2 人於犯罪後
    在有偵查權限之人發覺前，主動向另案承辦警員承認犯行並
    接受調查，有警詢筆錄2 份在卷可參，係對於未經發覺之犯
    罪自首而受裁判，爰依刑法第62條前段規定，減輕其刑，被
    告乙○○部分並予以先加後減之。審酌被告2 人正值青壯之
    年，不思己力獲取所需，為圖不勞而獲而犯罪，且持兇器竊
    盜，所生危害非輕，惟念其所得財物價值非鉅及犯後坦承犯
    行，態度尚佳等一切情狀，各量處如主文所示之刑。又被告
    2 人行為後，中華民國九十六年罪犯減刑條例業於96年7 月
    4 日公布，於同年月16日施行。本件被告2 人犯罪時間在96
    年4 月24日前，所犯均合於中華民國九十六年罪犯減刑條例
    之減刑條件，應依法減其等宣告刑二分之一，並均諭知易科
    罰金之折算標準。另被告2 人行竊所用之油壓剪1 支，雖係
    供犯罪所用之物，且為被告乙○○所有，經被告乙○○供述
    在卷（偵查卷第6 頁），惟因已於渠等另犯竊盜案件中扣案
    ，並經本院於96年度易字第170 號判決中併予宣告沒收，爰
    不另為沒收之諭知，附此敘明。
據上論斷，應依刑事訴訟法第273 條之1 第1 項、第299 條第1
項前段、刑法第28條、第321 條第1 項第2 款、第3 款、第41條
第1 項前段、第47條第1 項、第62條前段，中華民國九十六年罪
犯減刑條例第2 條第1 項第3 款、第7 條、第9 條，判決如主文
。
本案經檢察官林吉泉到庭執行職務。
中　　華　　民　　國　　96　　年　　7　　月　　31　   日
                  刑事第三庭    法  官  林雅莉
以上正本證明與原本無異。
如不服本判決應於收受本判決送達後10日內向本院提出上訴書狀
，其未敘述上訴理由者，並得於提起上訴後10日內向本院補提理
由書狀（均須按他造當事人之人數附繕本）「切勿逕送上級法院
」。
中　　華　　民　　國　　96　　年　　7 　　月　　31　　日
                                書記官  黃佳惠
附錄本件判決論罪科刑法條：
中華民國刑法第321條第1項第2款、第3款
犯竊盜罪而有左列情形之一者，處 6 月以上、 5 年以下有期徒
刑：
二  毀越門扇、牆垣或其他安全設備而犯之者。
三  攜帶兇器而犯之者。
